臺灣雲林地方法院民事簡易判決
                                    109年度虎簡字第262號
原      告  良京實業股份有限公司

法定代理人  平川秀一郎

訴訟代理人  林鯤進  


被      告  李寶同  
上列當事人間請求清償債務事件，本院於中華民國110 年1 月22
日言詞辯論終結，判決如下：
    主  文
被告應給付原告新臺幣貳拾玖萬參仟柒佰壹拾陸元，及其中新臺
幣貳拾玖萬參仟伍佰肆拾玖元自民國一百零四年十二月八日起至
清償日止，按週年利率百分之十二計算之利息，暨自民國一百零
五年一月八日起，逾期在六個月以內者，按上開利率百分之十，
逾期超過六個月者，按上開利率百分之二十計算之違約金。
被告應給付原告新臺幣壹萬陸仟玖佰伍拾玖元，及自民國一百零
四年十二月八日起至清償日止，按週年利率百分之十五計算之利
息。
原告其餘之訴駁回。
訴訟費用新臺幣參仟伍佰參拾元由被告負擔新臺幣參仟肆佰零壹
元，餘新臺幣壹佰貳拾玖元由原告負擔。
本判決原告勝訴部分得假執行。
    事實及理由
壹、按訴狀送達後，原告不得將原訴變更或追加他訴，但擴張或
    減縮應受判決事項之聲明者，不在此限，民事訴訟法第255 
    條第1 項第3 款定有明文，上開規定依同法第436 條第2 項
    於簡易訴訟程序亦適用之。本件原告起訴時（原告請求被告
    清償債務，聲請本院對被告核發支付命令，惟被告於法定期
    間內對原告聲請本院核發之109 年度司促字第10558 號支付
    命令提出異議，依民事訴訟法第519條第1 項規定，該支付
    命令即於異議範圍內失其效力，並應以原告所為核發支付命
    令之聲請視為起訴）聲明：㈠被告應給付原告新臺幣（下同
    ）305,519 元，及自民國95年11月23日起至清償日止，按週
    年利率百分之12計算之利息，暨自95年12月24日起至清償日
    止，逾期在6 個月以內者，按上開利率百分之10，逾期超過
    6 個月者，按上開利率百分之20計算之違約金。㈡被告應給
    付原告18,990元，及其中16,959元自95年8 月13日起至104 
    年8 月31日止，按週年利率百分之19.71 計算之利息，另自
    104 年9 月1 日起至清償日止，按週年利率百分之15計算之
    利息，暨自95年9 月14日起至清償日止，延滯第一個月150 
    元、第二個月300 元、第三個月（含）以上者每月600 元之
    逾期手續費；嗣於110 年1 月22日言詞辯論期日當庭變更聲
    明如下所示。核原告所為，屬減縮應受判決事項之聲明，合
    乎前揭規定，應予准許。
貳、原告起訴主張：
一、被告前向訴外人寶華商業銀行股份有限公司（下稱寶華銀行
    ）申請小額循環信用貸款，借款額度最高50萬元，借款動用
    期間自核准日起為期3 年，期滿30日前，如立約人不為書面
    反對續約之意思表示並經審核同意者，得以同一內容繼續展
    延3 年，不另換約，其後每年屆期時亦同，並約定借款利率
    自核貸日起5 個月內以零利率計算，期滿後改以固定利率百
    分之12計算，按日計息，每月底結息一次，自借款日起，每
    月15日為最終繳款日，應繳足最低繳款金額，如未依約繳納
    時，契約第11條規定即視為全部到期，債務人應清償所欠債
    務，再依契約第8 條規定，逾期按貸款總額自應償日起，逾
    期未滿6 個月者，按上開利率百分之10，超過6 個月者，按
    上開利率分之20計算之違約金。惟被告自95年11月22日起未
    依約繳付本息，依借款約定事項第8 條、第11條第1 項規定
    ，債務視為全部到期，被告應償還借款本息及違約金，嗣訴
    外人寶華銀行將上開債權讓與原告，並經登報公告，原告催
    促被告償還款項，仍不獲置理（下稱第一筆債務）。
二、被告前又向訴外人慶豐商業銀行股份有限公司（下稱慶豐銀
    行）申辦信用卡，被告得持用信用卡向特約商店記帳消費，
    但應於當期繳款截止日前清償，若於當期繳款截止日前未繳
    清該期全部信用卡帳款時，即表示選擇以循環信用方式繳款
    ，並按實際撥付消費款予特約商店之日起，依年利率百分19
    .71 按日計算之循環信用利息，若未於當期繳款截止日前，
    繳付最低應繳金額或延誤繳款期限者，另需給付逾期手續費
    。惟被告自95年8 月12日起未依約履行繳款義務，經訴外人
    慶豐銀行將上開債權讓與訴外人慶銀資產管理股份有限公司
    ，再讓與原告，原告並將債權讓與之事實通知被告，催促被
    告償還款項，仍不獲被告給付（下稱第二筆債務）。
三、爰依債權讓與、契約關係提起本件訴訟，請求被告清償債務
    ，並聲明：
　㈠被告應給付原告305,519元，及自104年12月8日起至清償日止
    ，按週年利率百分之12計算之利息，暨自105年1月8日起，
    逾期在6個月以內者，按上開利率百分之10，逾期超過6個月
    者，按上開利率百分之20計算之違約金。
　㈡被告應給付原告16,959元，及自104年12月8日起至清償日止
    ，按週年利率百分之15計算之利息。
參、被告辯以：本件二筆債務之利息超過5 年者，被告主張時效
    消滅，拒絕給付。第一筆債務，被告當初只跟訴外人寶華銀
    行借10萬元，不知道為何會累積成30幾萬元，也無印象曾向
    訴外人寶華銀行申請代償債務乙事；第二筆債務，對於金額
    無意見。被告目前罹患口腔癌，工作經濟能力困窘，無力償
    還，希望以分期方式給付等語資為抗辯。並聲明：原告之訴
    駁回。
肆、本院之判斷：
一、原告主張被告分別積欠原債權人寶華銀行現金卡債務、慶豐
    銀行信用卡債務，嗣透過債權讓與由原告取得該二筆債權等
    事實，有原告提出之魔力現金卡、魔力現金卡約定書、分攤
    表、97年4 月29日債權讓與證明書暨附表、民眾日報97年4 
    月29日公告新聞紙、信用卡申請書、信用卡約定條款、客戶
    應繳金額查詢、95年10月31日債權讓與證明書、98年6 月29
    日債權讓與證明書、109 年10月27日函、中華郵政掛號郵件
    收件回執（見本院109 年度司促字第10558號卷【下稱司促
    卷】第3 頁至第16頁）為證，堪信為真。
二、被告雖辯以第一筆債務僅向寶華銀行借10萬元，且未申請代
    償云云，惟訴外人寶華銀行於94年9 月14日為被告代償交易
    174,634 元乙節，經核閱上開魔力現金卡申請書，可見被告
    確有勾選該申請書中魔力現金卡代償／繳款服務申請表內「
    是的，我要申請代償或撥入指定撥款帳戶」選項，並填寫代
    償現金卡卡號／帳號，申請代償金額為50萬元（見司促卷第3
    頁背面），亦有原告提出之往來明細查詢報表（見本院卷第
    29頁）可憑，是被告空言辯稱其無積欠代償債務云云，尚無
    可採。被告另抗辯因個人因素無資力償還云云，惟此僅屬債
    務履行能力之問題，當不影響其依約應負之清償責任，亦難
    憑採。
三、按利息不得滾入原本再生利息。但當事人以書面約定，利息
    遲付逾一年後，經催告而不償還時，債權人得將遲付之利息
    滾入原本者，依其約定。前項規定，如商業上另有習慣者，
    不適用之，民法第207條定有明文。本件第一筆債務部分，
    依原告所提出之上開往來明細查詢報表觀之，被告於95年4
    月25日最後一次還款6,000 元後，本金僅餘293,549元，之
    後未再借款或還款，另於95年4月26日產生違約金167元，其
    餘所產生95年4月28日之2,727元、95年5月30日之3,090元、
    95年6月30日之2,993元、95年7月31日之2,993元，交易摘要
    均記載為「放款息」，應屬利息，原告雖將已到期之利息、
    違約金納入本金，惟依其所提契約條款，並未見利息、違約
    金得計入本金之依據，原告既未舉證證明兩造有以書面約定
    民法第207條第1項但書或第2項之情形，是應可認第一筆債
    務尚未清償之本金僅為293,549元，違約金則為167元，其餘
    均屬利息；兩造間並無複利或其他相關約定，業如前述，是
    就第一筆債務被告積欠之利息、違約金本不得再請求利息。
四、按利息、紅利、租金、贍養費、退職金及其他1 年或不及1
    年之定期給付債權，其各期給付請求權，因5 年間不行使而
    消滅，民法第126 條分別有明文規定。經查被告就本件二筆
    債務利息部分均援引時效抗辯，而原告係於109 年12 月7日
    向本院聲請支付命令，有本院收文章日期戳印可查（見司促
    卷第1頁），是原告請求被告給付之債務中，至本件起訴時
    已罹於5年時效部分之利息，被告自得拒絕給付；原告請求
    自聲請支付命令視為起訴日回溯5年內之利息即自104年12月
    8日起之利息，則尚未罹於時效。原告已於110 年1 月22日
    言詞辯論期日當庭為部分聲明之減縮如上，針對第二筆債務
    ，既減縮已到期利息1,131元，並就本金16,959元部分減縮
    自104年12月8日起息，則被告對第二筆債務之時效抗辯，對
    原告已無影響；針對第一筆債務部分，原告亦減縮起息日為
    104年12月8日，就前揭所述本金293,549元部分自屬有理由
    ，然上述95年間產生已到期利息11,803元（計算式：2,727
    元＋3,090元＋2,993元＋2,993元＝11,803元）亦已罹於5年時效
    ，被告為時效抗辯拒絕給付，仍屬有據。
伍、從而，原告依債權讓與、契約之法律關係，請求被告給付如
    主文第1 、2項所示金額，為有理由，應予准許；逾此範圍
    之請求，即無理由，應予駁回。
陸、本件事證已臻明確，兩造其餘攻擊防禦方法及所舉證據，經
    審酌結果，與本件判決結論均無影響，爰不一一論述，附此
    敘明。
柒、本件原告勝訴部分，係適用簡易程序所為被告敗訴之判決，
    依民事訴訟法第389 條第1 項第3 款規定，應依職權宣告假
    執行。
捌、訴訟費用負擔之依據：民事訴訟法第79條。
中　　華　　民　　國　110 　　年　　2 　　月　　5 　　日
                  虎尾簡易庭  法  官　黃麗文
以上正本證明與原本無異。
如不服本判決，須於判決送達後20日內向本庭（臺灣雲林地方法
院虎尾簡易庭）提出上訴狀。（須按他造當事人之人數附繕本）
。
中　　華　　民　　國　110 　　年　　2 　　月　　5 　　日
                              書記官  曾鈺仁